# 关于商誉的问题

提问人：bestxulin 时间：2012-04-11 09:11:01
非同一控制下，如果企业在收购过程中，签订的收购协议为收购资产，支付的收购款大于评估值的差额，怎么处理？客户记到商誉了，但是此种情况不属于企业合并，可以记商誉吗？

回答人：chenyiwei
《讲解 2010 》第 21 章第一节：如果一个企业取得了对另一个或多个企业的控制权，而被购买方（或被合并方）并不构成业务，则该交易或事项不形成企业合并。企业取得了不形成业务的一组资产或是净资产时，应将购买成本按购买日所取得各项可辩认资产、负债的相对公允价值基础进行分配，不按照企业合并准则进行处理。

回答人：chenyiwei
回复 zengfengxia 的帖子
要注意初始计量和后续计量的区别。当交易双方为非关联方时，成交价格一般代表了标的资产或资产组的公允价值。实际交易价格与利用估值技术得到的评估值相比，是公允价值的更可靠证据。因此应当按照实际成交价格对资产进行初始计量。
期末根据资产减值准则的相关要求考虑是否存在减值迹象，如果存在减值迹象的，则进行减值测试，根据测试结果计提减值准备。
另外请注意：实务中对单项资产的评估使用成本法较为多见，但成本法的评估结果既不代表资产的现时市场公允价值，也不代表未来现金流量现值，所以不能作为确定资产可收回金额的直接依据。

提问人：胖狐狸 时间：2012-04-12 16:31:22
回复 zengfengxia 的帖子
如果有明确证据证明交易价格并非公允价值，那么具体的会计处理应该根据该交易的实质来做吧。比如可能存在未识别出的其他被购入的无形资产，或者是包含对关联方的赠与？

回答人：chenyiwei
赞同此观点。还要考虑是否与其他交易构成linked transaction，应按IAS 27.33作为一个整体进行处理的情形。